臺灣高雄地方法院刑事判決　
111年度審交易字第549號
公  訴  人  臺灣高雄地方檢察署檢察官
被      告  陳盈明


選任辯護人  陳建誌律師
上列被告因公共危險案件，經檢察官提起公訴（111年度偵字第6
595號），因被告於準備程序進行中就被訴事實為有罪之陳述，
經本院裁定改依簡式審判程序審理，判決如下：
    主  文
陳盈明犯不能安全駕駛動力交通工具罪，處有期徒刑陸月，併科
罰金新臺幣參萬元，有期徒刑如易科罰金，罰金如易服勞役，均
以新臺幣壹仟元折算壹日。
    事實及理由
一、本件被告陳盈明所犯非死刑、無期徒刑、最輕本刑為3年以
    上有期徒刑之罪或高等法院管轄第一審案件，其於準備程序
    進行中，就被訴事實為有罪之陳述，經告知簡式審判程序之
    旨，並聽取當事人之意見後，本院認宜進行簡式審判程序，
    爰依刑事訴訟法第273條之1第1項規定，裁定進行簡式審判
    程序。又因改行簡式審判程序之故，依刑事訴訟法第159條
    第2項之規定，本件不受同法第159條第1項傳聞法則之限制
    ，合先敘明。
二、本案犯罪事實及證據，除證據部分增列「被告於本院審理時
    之自白」外，其餘均引用檢察官起訴書所載（如附件）。
三、論罪科刑：　　
  ㈠核被告所為，係犯刑法第185條之3第1項第1款之不能安全駕
    駛動力交通工具罪。
　㈡檢察官雖認被告前因公共危險案件，經法院判處有期徒刑6月
    確定，於108年8月26日易科罰金執行完畢，被告於受有期徒刑
    執行完畢後，5年內故意再犯本件有期徒刑以上之罪，為累
    犯等語。然檢察官未就被告構成累犯之事實及其應加重其刑
    之事項具體指出相關證明方法，依最高法院刑事大法庭110
    年度台上大字第5660號裁定意旨，本院自無庸就此部分依職
    權調查並為相關之認定，亦無庸依刑法第47條第1項規定加
    重其刑，且被告此部分前科素行僅須依刑法第57條第5款規
    定於量刑時予以審酌即可，附此敘明。
  ㈢爰以行為人之責任為基礎，審酌被告理應知悉酒精對人之意
    識能力具有不良影響，仍於酒後吐氣酒精濃度達每公升0.25
     毫克狀況下，罔顧公眾之交通安全，騎乘普通重型機車行
    駛於道路上，所為實可非議；然念被告犯後坦承犯行，態度
    尚可，且行車期間幸未肇事致他人受傷，危害尚未擴大，兼
    衡被告於本院審理時自陳之智識程度及家庭經濟狀況（詳見
    本院審交易卷第37至57、79頁）、前有多次犯酒後不能安全
    駕駛動力交通工具罪經法院論罪科刑及執行完畢之素行（詳
    見臺灣高等法院被告前案紀錄表），暨檢察官求刑意見等一
    切情狀，量處如主文所示之刑，並諭知易科罰金及易服勞役
    之折算標準。
據上論斷，應依刑事訴訟法第273條之1第1項、第299條第1項前
段、第310條之2 、第454條第2項，判決如主文。
本案經檢察官莊玲如提起公訴，檢察官范文欽到庭執行職務。
中　　華　　民　　國　　111 　年　　7 　　月　　27　　日
                  刑事第五庭    法　官  林明慧
以上正本證明與原本無異。　　　　　　　　　
如不服本判決應於收受判決後20日內向本院提出上訴書狀，並應
敘述具體理由。其未敘述上訴理由者，應於上訴期間屆滿後20日
內向本院補提理由書(均須按他造當事人之人數附繕本)「切勿逕
送上級法院」。
中　　華　　民　　國　　111 　年　　7 　　月　　27　　日
                                 書記官  鄭永媚
附錄本判決所引法條 
中華民國刑法第185條之3第1項第1款
駕駛動力交通工具而有下列情形之一者，處3年以下有期徒刑，
得併科30萬元以下罰金：
一、吐氣所含酒精濃度達每公升零點二五毫克或血液中酒精濃度
    達百分之零點零五以上。
【附件】
臺灣高雄地方檢察署檢察官起訴書
                                     111年度偵字第6595號
　　被　　　告　陳盈明　男　42歲（民國00年00月00日生）
　　　　　　　　　　　　住○○市○○區○○街000號
　　　　　　　　　　　　國民身分證統一編號：Z000000000號
上被告因公共危險案件，業經偵查終結，認應提起公訴，茲將犯
罪事實及證據並所犯法條分敘如下：
　　　　犯罪事實
一、陳盈明前因公共危險案件，經法院判決判處有期徒刑6月確
    定，於民國108年8月26日易科罰金執行完畢。詎仍不知悔改
    ，於111年2月18日13時30分許起至14時30分許止，在高雄市
    小港區洲際碼頭七櫃工地內飲用啤酒2罐後，明知吐氣所含
    酒精濃度達每公升0.25毫克以上者，已不得駕駛動力交通工
    具，仍於同日17時許，在吐氣酒精濃度已逾上開標準之情形
    下，騎乘屬於動力交通工具之車牌號碼000-0000號普通重型
    機車上路。嗣於同日17時16分許，其行經高雄市○○區○○路00
    號第七貨櫃管制站，因騎乘機車未戴口罩為警攔檢，並於同
    日17時33分許施以檢測，得知陳盈明吐氣所含酒精濃度達每
    公升0.25毫克後，始發現上情。
二、案經內政部警政署高雄港務警察總隊報告偵辦。
　　　　證據並所犯法條
一、證據清單及待證事實：
編號 證據方法 待證事實 1 被告陳盈明於警詢及偵查中之自白 坦承其於上揭時地酒後騎車為警攔查。 2 酒精濃度測試報告、高雄市政府警察局舉發違反道路交通管理事件通知單影本各1紙 證明被告酒後騎車為警攔查，經警對其施以吐氣酒精濃度測試，酒測值達每公升0.25毫克之事實。 
二、核被告陳盈明所為，係犯刑法第185條之3第1項第1款之酒後
    駕車罪嫌。被告有如犯罪事實欄所示之刑案與執行紀錄，有
    本署刑案資料查註紀錄表1份附卷可佐，其於有期徒刑執行
    完畢5年內，又故意犯本件有期徒刑以上之罪，為累犯。被
    告前於100、104、108年間曾犯酒後駕車罪，本件係第4次再
    犯該罪，顯無悔改之意，嚴重漠視公眾往來之安全，請從重
    量刑。
三、依刑事訴訟法第251條第1項提起公訴。
  　此　致
臺灣高雄地方法院
中　　華　　民　　國　 111　　年　   3 　 月　  30  　日
　　　　　　　　　　　        檢　察　官  莊玲如
上正本證明與原本無異
中　　華　　民　　國　 111　　年　　4 　　月　　8 　　日
                              書  記  官  沈毅

所犯法條：
中華民國刑法第185條之3
駕駛動力交通工具而有下列情形之一者，處 3 年以下有期徒刑
，得併科 30 萬元以下罰金：
一、吐氣所含酒精濃度達每公升零點二五毫克或血液中酒精濃度
    達百分之零點零五以上。
二、有前款以外之其他情事足認服用酒類或其他相類之物，致不
    能安全駕駛。
三、服用毒品、麻醉藥品或其他相類之物，致不能安全駕駛。
因而致人於死者，處 3 年以上 10 年以下有期徒刑，得併科 2
百萬元以下罰金；致重傷者，處 1 年以上 7 年以下有期徒刑，
得併科 1 百萬元以下罰金。
曾犯本條或陸海空軍刑法第 54 條之罪，經有罪判決確定或經緩
起訴處分確定，於十年內再犯第 1 項之罪因而致人於死者，處
無期徒刑或 5 年以上有期徒刑，得併科 3 百萬元以下罰金；致
重傷者，處 3 年以上 10 年以下有期徒刑，得併科 2 百萬元以
下罰金。